臺灣高等法院刑事裁定
111年度抗字第1828號
抗  告  人
即受 刑 人  周家舜



上列抗告人即受刑人因聲請定其應執行刑案件，不服臺灣臺北地
方法院中華民國111年3月4日裁定（111年度聲字第296號），提
起抗告，本院裁定如下：
    主  文
原裁定撤銷。
檢察官之聲請駁回。
    理  由
一、臺灣臺北地方檢察署檢察官聲請意旨略以：抗告人即受刑人
    周家舜因犯詐欺等案件，先後經判決確定如附表所示，應依
    刑法第53條、第51條第5款定其應執行之刑，爰依刑事訴訟
    法第477條第1項聲請裁定等語。
二、原裁定意旨略以：原審法院為受刑人所犯如附表所示各罪之
    犯罪事實最後判決之法院，且如附表編號2至11之罪確係於
    附表編號1所示之判決確定前所犯，並經判處如附表所示之
    刑確定，有各該案件判決書、裁定書及本院被告前案紀錄表
    在卷可按，是檢察官之聲請為適當，應予准許。審酌受刑人
    於短期間內，屢犯加重詐欺取財罪，罪質相同，刑法第51條
    第5款係採限制加重原則，而非累加原則之意旨，又附表編
    號1至5、6至9、10至11所示之罪，曾分別經法院定應執行刑
    有期徒刑2年6月、5年6月、1年4月確定，兼衡受刑人犯罪行
    為之不法與罪責程度、附表各罪彼此間之關聯性、所反應受
    刑人之人格特性與傾向、對受刑人施以矯正之必要性等裁量
    內部性界限，及附表所示各罪宣告刑總和上限之外部性界限
    ，依刑法第51條第5款規定，就附表所示各罪所處之刑，裁
    定應執行有期徒刑8年6月等語。
三、抗告意旨略以：受刑人對自己所犯罪行深感懊悔、對受害人
    心生內疚，請考量受刑人入監前與部分受害人達成和解，在
    偵查期間協助檢警當場查獲車手、收水各一員而減少被害人
    金錢之損失，受刑人並於民國109年11月17日自行報到服刑
    ，為自己所誤觸法網之罪行負責。受刑人入監前為家中經濟
    來源，其母罹患重度憂鬱症需長期就醫、服用藥物才能改善
    病情，其母無工作能力又獨自居住，受刑人為此感到擔憂，
    請給受刑人一個機會重定應執行刑，讓受刑人早日返家，謀
    求一份正當工作及照顧其母云云。
四、按依刑法第53條應依刑法第51條第5款至第7款之規定，定其
    應執行之刑者，由該案犯罪事實最後判決之法院之檢察官，
    聲請該法院裁定之，刑事訴訟法第477條第1項定有明文。而
    所謂該案犯罪事實最後判決之法院，係指最後審理事實諭知
    罪刑之法院而言（最高法院93年度台非字第160號判決、同
    法院102年度台抗字第106號裁定意旨參照），且此最後判決
    之法院，係以判決時為準，不問其判決確定之先後（最高法
    院85年度台抗字第289號裁定意旨參照）。是數罪併罰之裁
    定，以該案之犯罪事實最後判決法院為管轄法院，倘檢察官
    所聲請之法院並非犯罪事實最後判決之法院，則該法院本無
    管轄權，即應從程序上駁回檢察官之聲請，始為適法（最高
    法院88年度台非字第32號判決、102年度台抗字第465號裁定
    意旨參照）。
五、查受刑人所犯如附表所示之詐欺等罪，前經臺灣士林地方法
    院及原審法院、臺灣新北地方法院先後判處罪刑確定在案，
    此有各該判決書及本院被告前案紀錄表附卷可稽。經核閱受
    刑人所犯如附表編號6至9所示各罪之最後事實審判決日期與
    附表編號10、11所示各罪之最後事實審判決日期固均為「11
    0年5月31日」，惟前者即臺灣新北地方法院109年度訴字第8
    71號判決係於110年5月31日「下午4時宣判」，後者即臺灣
    臺北地方法院109年度訴字第696號判決則係於110年5月31日
    「下午2時29分宣判」，此有本院公務電話查詢紀錄表、臺
    灣新北地方法院刑事報到單、原審法院刑事報到單及宣判筆
    錄在卷可查（見111抗1828卷第33至40頁），即本案附表編
    號1至11所示各罪之犯罪事實最後判決為附表編號6至9之臺
    灣新北地方法院109年度訴字第871號判決（判決時間為110
    年5月31日下午4時），依前揭說明，自應由臺灣新北地方檢
    察署檢察官就被告所犯如附表所示各罪，聲請臺灣新北地方
    法院合併定其應執行之刑，方屬適法。惟臺灣臺北地方檢察
    署檢察官不察，誤向原審法院聲請，原審法院就其管轄權之
    有無亦疏未調查，逕依檢察官之聲請，誤為實體定執行刑之
    裁定，於法有違，抗告意旨雖未指摘及此，惟此乃本院得依
    職權調查之事項，原裁定既有上開違誤，自屬無可維持，應
    由本院將原裁定撤銷，並駁回檢察官之聲請。　　
據上論斷，應依刑事訴訟法第413條，裁定如主文。
中　　華　　民　　國　　111 　年　　11　　月　　30　　日
                  刑事第十五庭  審判長法  官  陳芃宇
                                      法  官  陳俞伶
                                      法  官　曹馨方
以上正本證明與原本無異。
如不服本裁定，應於收受送達後5日內向本院提出抗告狀。
                                      書記官　游秀珠
中　　華　　民　　國　　111 　年　　11　　月　　30　　日